# 求助陈版主，基金会计处理的疑问。

提问人：liuweisheng 时间：2021-03-16 13:33:10
20 年中旬A公司购买基金， 1000 万，计入交易性金融资产； 20 年底该基金资产资产净值 1050 万。这里是不是应该做分录借：交易性金融资产-公允价值变动（而不是应收利息） 50
贷：投资收益（而不是公允价值变动损益） 50
谢谢版主解惑。

回答人：chenyiwei
在处置或赎回所持有的基金份额之前，仍然是确认公允价值变动损益（作为尚未实现的损益）而不是投资收益。